【裁判字號】    99,訴,133
【裁判日期】    990910
【裁判案由】    妨害風化
【裁判全文】
臺灣臺東地方法院刑事判決              99年度訴字第133 號
公  訴  人  臺灣臺東地方法院檢察署檢察官
被      告  丙○○
            戊○○
上列被告因妨害風化案件，經檢察官提起公訴（99年度偵字第74
號），本院判決如下：
    主  文
丙○○、戊○○共同意圖使女子與他人為猥褻之行為，而容留以
營利，丙○○處有期徒刑肆月，如易科罰金，以新臺幣壹仟元折
算壹日，戊○○處有期徒刑參月，如易科罰金，以新臺幣壹仟元
折算壹日。
    犯罪事實
一、丙○○係址設臺東縣臺東市○○路○段48號1樓「○○○小
    吃店」之負責人，戊○○則為丙○○之同居男友。於民國98
    年12月26日19時許，戊○○接獲友人己○○之來電表示為招
    待朋友，有意至「○○○小吃店」消費，並要求戊○○聯絡
    坐檯小姐陪酒同樂後，戊○○隨即撥打電話聯絡當天有事不
    在店裡之丙○○同意此事。迨於同日20時許，己○○陪同丁○○、施永滿、鄭光泰至「○○○小吃店」地下室1樓2號包
    廂內消費時，丙○○、戊○○均明知甲○○、林玉意、黃歲
    姜以坐檯陪酒為業，竟為招攬客人以增營收，即共同基於意
    圖容留女子與他人為猥褻行為以營利之犯意聯絡，推由在店
    裡之戊○○接續容留甲○○（為丁○○電聯到場）、林玉意
    、黃歲姜（上2人為甲○○電聯到場）等人，於上開包廂內
    從事脫衣陪酒等足以滿足他人性慾之猥褻行為，丙○○及戊○○則以收取每2小時新臺幣（下同）600元包廂費及酒菜錢
    之方式營利，甲○○、林玉意、黃歲姜等人另以每2小時700
    元之代價計算費用。嗣經警於同日21時許，至該店進行臨檢
    時，於上開包廂（未上鎖、門半開）內當場查獲甲○○解開
    胸罩、裸露胸部、僅著內褲跨坐在丁○○大腿上（甲○○所
    為公然猥褻犯行，另經本院以簡易判決處刑），而查悉上情
    。
二、案經臺東縣警察局臺東分局報告臺灣臺東地方法院檢察署檢
    察官偵查起訴。
    理  由
壹、程序事項
    按被告以外之人於審判外之陳述，雖不符刑事訴訟法第159
    條之1 至第159 條之4 之規定，而經當事人於審判程序同意
    作為證據，法院審酌該言詞陳述或書面陳述作成時之情況，
    認為適當者，亦得為證據。當事人、代理人或辯護人於法院
    調查證據時，知有同法第159 條第1 項不得為證據之情形，
    而未於言詞辯論終結前聲明異議者，視為有前項之同意，同
    法第159 條之5 定有明文。上開條文之立法意旨在於傳聞證
    據未經當事人之反對詰問予以核實前，原則上先予排除，惟
    若當事人已放棄其對質、詰問權，並於審判程序中表明同意
    該等傳聞證據可作為證據，或於言詞辯論終結前未聲明異議
    ，基於尊重當事人對傳聞證據之處分權，且證據資料愈豐富
    ，愈有助於真實發見之理念，並強化言詞辯論主義，使訴訟
    程序得以順暢進行，上開傳聞證據亦均具有證據能力。經查
    ，本件理由欄所引用具有傳聞性質之證據資料，被告2 人於
    本院準備程序時，就該等證據資料之證據能力均同意做為證
    據使用，本院復查無違法不當取證或其他瑕疵，因認以之作
    為證據均屬適當，揆諸前揭規定與說明，均具有證據能力。
貳、實體事項
一、犯罪事實之認定
    訊據被告丙○○、戊○○均矢口否認有何容留猥褻行為之犯
    行，丙○○、戊○○均辯稱：他們雖會幫客人叫小姐坐檯陪
    酒，但不知道小姐會有脫衣服等猥褻行為云云。惟查：
（一）被告丙○○係址設臺東縣臺東市○○路○段48號1樓「○○○小吃店」之負責人，被告戊○○則為被告丙○○之同
        居男友。於98年12月26日19時許，被告戊○○接獲友人
        己○○之來電表示為招待朋友，有意至「○○○小吃店
        」消右距骨骨折併踝脫臼費，並請被告戊○○聯絡坐檯
        小姐陪酒同樂後，被告戊○○隨即撥打電話聯絡當天有
        事不在店裡之被告丙○○同意此事。迨於同日20時許，
        己○○陪同丁○○、施永滿、鄭光泰至「○○○小吃店
        」地下室1樓2號包廂內消費時，被告丙○○、戊○○為
        招攬客人以增營收，即推由在店裡之被告戊○○提供上
        開包廂予甲○○、黃歲姜、林玉意等人坐檯陪酒，被告
        丙○○及戊○○則以收取每2小時600元包廂費及酒菜錢
        之方式營利，甲○○、乙○○、林玉意等人另以每2小
        時700元之代價計算費用。嗣經警於同日21時許，至該
        店進行臨檢時，於上開包廂（未上鎖、門半開）內當場
        查獲甲○○解開胸罩、裸露胸部、僅著內褲跨坐在丁○○大腿等事實，為被告2人所不爭執，核與證人丁○○
        、施永滿、鄭光泰、己○○、乙○○、林玉意、黃歲姜
        、甲○○之證述大致相符，復有臺東縣政府營利事業登
        記證、刑案現場測繪圖各1份、現場照片共6張等附卷可
        稽，應可信為真實。
（二）甲○○、林玉意、黃歲等人如何至「○○○小吃店」地下
      室1樓2號包廂坐檯陪酒之認定：
  １、證人丁○○於本院審理時證稱：甲○○是之前我來臺東喝
      酒，在外面海產店吃飯喝酒的時候認識的，這次我來臺東
      就打電話約甲○○到「○○○小吃店」等語（參見本院卷
      第52頁背面至第54頁），核與證人即共同被告甲○○於偵
      訊時證稱：當天是丁○○打電話給我，說他來臺東，約我
      去「○○○小吃店」等語（參見偵卷第39頁）相符，足認
      共同被告甲○○乃丁○○自行電聯到場無誤。
  ２、又證人林玉意於警詢時已明確證稱：真實姓名不詳、外號
      叫「圓圓」之女子（即甲○○）打電話叫我到該處坐檯陪
      酒等語（參見警卷第29頁至第30頁）；衡以共同被告甲○○於當日進入「○○○小吃店」前不久之19時13分至25分
      許，曾以其所使用行動電話門號0000000000號與林玉意使
      用之行動電話門號0000000000號、黃歲姜所使用之行動電
      話門號0000000000號密接通聯（參見偵卷第50頁），以及
      坐檯女子間常有彼此認識，有機會時常呼朋引伴一起服務
      客人之情，足認林玉意、黃歲姜確係共同被告甲○○以電
      話聯絡到場無訛。至於共同被告甲○○雖陳稱係乙○○於
      「○○○小吃店」使用其電話聯絡林玉意、黃歲姜云云，
      惟依上開通聯紀錄所示，共同被告甲○○使用之行動電話
      與林玉意、黃歲姜使用之行動電話通聯時，係在共同被告
      甲○○自承於同日19時30分許抵達「○○○小吃店」前，
      當時乙○○自不可能於「○○○小吃店」使用甲○○之行
      動電話聯絡林玉意、黃歲姜。至於證人黃歲姜於警詢時雖
      證稱：店內有缺小姐服務的時候，老闆就會打電話通知我
      前往上班服務，今日是第二次等語（參見警卷第32頁），
      惟證人黃歲姜應是之前曾因「○○○小吃店」缺小姐坐檯
      陪酒，受老闆通知前往，而當日復受到甲○○通知至「○○○小吃店」，故主觀認定認為係相同情形，才為上開證
      述，而非意指是被告戊○○或丙○○打電話聯絡到場，附
      此敘明。
（三）被告丙○○及戊○○均陳稱多次幫客人叫小姐坐檯陪酒，
      核與證人己○○於本院審理時證稱：98年12月26日19時許
      ，我打電話給戊○○，說要帶3、4個朋友到「○○○小吃
      店」用餐，請戊○○幫我叫小姐，戊○○有問我要叫幾個
      小姐，我說隨便，你就叫過來坐檯就好，並沒有說要叫幾
      個小姐，我有問戊○○小姐的費用怎麼算，戊○○就說是
      一節600元還是700元，正確的數字我不記得了等語（參見
      本院卷第50頁至第51頁背面），以及證人黃歲姜於警詢時
      證稱：前一次店內有缺小姐服務的時候，老闆打電話通知
      我前往上班服務等語（參見警卷第32頁）相符，復有筆記
      本1本及多張簽帳單（上有多位陪酒小姐之名稱、電話及
      價錢等）扣案可佐，足認被告丙○○及戊○○確曾多次幫
      客人叫小姐坐檯陪酒，是其等依據知識及經驗，就陪酒小
      姐之長相、談吐、氣質、風格、價錢，舉止等，均應知之
      甚詳。參以被告2人復均陳稱共同被告甲○○曾至「○○○小吃店」坐檯陪酒，證人己○○於本院審理時亦證稱：
      有2次告知被告戊○○要叫小姐坐檯之語（參見本院卷第
      50頁至第50頁背面），顯見被告戊○○不可能不有所準備
      之情，足認被告丙○○及戊○○應確實明知當天在場之共
      同被告甲○○、林玉意、黃歲姜係以坐檯陪酒為業，卻仍
      提供包廂予其等陪同己○○等人飲酒玩樂。
（四）再查，案發當天為警臨檢時，上開包廂並未上鎖，且門半
      開等情，為證人甲○○證述明確，佐以被告2 人既曾多次
      幫客人叫小姐坐檯陪酒，則被告2 人對客人叫小姐之心態
      ，以及客人與陪酒小姐於包廂內之互動情況自不能諉為不
      知。參以被告丙○○於89年前，已2 次因妨害風化案件（
      意圖營利姦淫猥褻）而遭法院論罪科刑確定（臺灣高等法
      院被告前案紀錄表1份附卷可稽），本次經營「○○○小
      吃部」又不單純提供餐飲或其他正當娛樂活動，顯然是欲
      透過提供小姐脫衣陪酒之服務，以招攬客人賺取包廂費及
      酒菜錢無誤。
（五）至於證人乙○○固於警詢時證稱：「○○○小吃店」老闆
      請我來工作，這是第一天上班，幫老闆的忙，服務客人拿
      點客人給的服務費等語（參見警卷第26頁至第27頁），惟
      其並未明確證述被告丙○○或戊○○雇用其服務之內容為
      何；又其雖又證稱坐檯陪酒價錢為2個小時700元，坐檯錢
      是跟老闆戊○○領取等語，然觀該次問答之前後文，不能
      排除證人是針對共同被告甲○○等人之坐檯陪酒對價所言
      。況乙○○係由被告丙○○或戊○○正式雇用於該店服務
      ，與共同被告甲○○、林玉意、黃歲姜之情況截然不同，
      故其當天亦有可能僅係單純服務客人，或是臨時起意與共
      同被告甲○○等人一起坐檯陪酒，而後者未必為被告2人
      所知悉或預見，尤其案發當天亦無查獲乙○○有脫衣陪酒
      之舉止，是尚不能認定被告丙○○及戊○○亦有提供場所
      予乙○○從事脫衣陪酒之事實。檢察官認定被告2人亦有
      媒介、容留乙○○為猥褻行為之舉，應有誤會，併此敘明
      。
二、論罪科刑
（一）按現行刑法第231 條於88年4 月21日修正公布，其規定為
      意圖使男女與他人性交或猥褻之行為，而引誘、容留或媒
      介以營利者，其處罰之對象為引誘、容留或媒介之人，犯
      罪構成要件乃以行為人主觀上有營利及使男女與他人為性
      交或猥褻行為之犯意，客觀上有引誘、容留或媒介之行為
      為已足，屬於形式犯；故行為人只要以營利為目的，有使
      男女與他人為性交或猥褻行為之意圖，而著手引誘、容留
      或媒介行為，即構成犯罪；至該男女與他人是否有為性交
      或猥褻之行為，則非所問，亦不以媒介行為人取得財物或
      利益，始足當之，是其犯罪係即時完成，無待任何具體有
      形之結果可資發生，最高法院98年度台上字第862 號判決
      意旨參照。次按刑法第231 條第1 項所謂之「容留」，係
      指收容留住之意，亦即供給性交或猥褻之場所，其出於自
      動供給，抑或應婦女或男客之要求而供給，均非所問；而
      所謂之「媒介」，係指居間介紹，使男女因行為人之介紹
      牽線行為而能與他人為性交之意（最高法院94年度台上字
      第3856號、6002號判決意旨）。查本件被告2 人為招攬客
      人、增加營收，提供場所供共同被告甲○○、林玉意、黃
      歲姜等從事脫衣陪酒等客觀上足以引起在場男客性慾衝動
      之行為取悅男客，自有使女子與他人為猥褻行為以營利之
      意圖。是核被告丙○○、戊○○所為，均係犯刑法231 條
      第1 項之意圖使女子與他人為猥褻之行為，而容留以營利
      罪；且此項犯罪之構成，不因被告2 人未實際獲得利益，
      且林玉意、黃歲姜未經查獲有為猥褻之行為等，而有所影
      響。又共同被告甲○○、林玉意、黃歲姜等人並非被告丙○○或戊○○聯絡到場，業經認定如前，是被告2 人應無
      「媒介」之行為；從而，檢察官認為被告2 人亦同時該當
      意圖使女子與他人為猥褻之行為，而媒介以營利罪，亦有
      誤會。
（二）被告2 人於上揭短暫時間，接續容留甲○○、林玉意、黃
      歲姜等女子從事猥褻行為，係於密切接近之時、地實施，
      侵害同一之法益，各行為之獨立性極為薄弱，依一般社會
      健全觀念，在時間差距上，難以強行分開，在刑法評價上
      ，以視為數個舉動之接續施行，合為包括之一行為予以評
      價，較為合理，應屬接續犯，而為包括之一罪（最高法院
      86年臺上字第3295號判例參照）。被告丙○○及戊○○就
      上揭犯行，有犯意聯絡及行為分擔，應論以共同正犯。
（三）爰審酌被告2 人為謀私利，任意容留女子為脫衣陪酒之猥
      褻行為，敗壞社會善良風俗，所為顯非可取；兼衡其等之
      智識程度、分工角色、與己○○等人之關係、犯後均未完
      全坦承犯行之態度；復考量被告丙○○前已2 次因犯妨害
      風化罪遭論罪科刑、被告戊○○於本案發生前無犯罪前科
      紀錄（臺灣高等法院被告前案紀錄表各1 份附卷可稽），
      以及本件被告2 人擬獲得之利益不高等一切情狀，分別量
      處如主文所示之刑，併均諭知易科罰金之折算標準。
（四）按供犯罪所用或犯罪預備之物，以屬於犯罪行為人者為限
      ，得沒收之，刑法第38條第1 項第2 款、第2 項，分別定
      有明文。查扣案之筆記本及簽帳單等物，並無證據證明為
      供被告丙○○或戊○○犯本案所用之物，爰均不予宣告沒
      收，附此敘明。
據上論斷，依刑事訴訟法第299 條第1 項前段，刑法231 條第1
項、第28條、第41條第1 項，判決如主文。
本案經檢察官庚○○到庭執行職務。
中     華     民     國     99   年    9    月   10   日
                     刑事第一庭  審判長法  官  郭千黛
                                       法  官  陳鈺雯
                                       法  官  李俊彬      
以上正本證明與原本無異。
如不服本判決應於收受送達後10日內向本院提出上訴書狀，並應
敘述具體理由；其未敘述上訴理由者，應於上訴期間屆滿後20日
內向本院補提理由書（均須按他造當事人之人數附繕本）。「切
勿逕送上級法院」。
                                       書記官  陳昭穎
中    華    民    國    99    年    9     月    10    日
附錄論罪科刑法條
刑法第231 條第1 項
意圖使男女與他人為性交或猥褻之行為，而引誘、容留或媒介以
營利者，處5 年以下有期徒刑，得併科10萬元以下罰金。以詐術
犯之者，亦同。

司法院資訊處製作；財團法人民間司法改革基金會備份。
